臺灣新竹地方法院刑事判決　　　　　　　 95年度易字第657號
　　公　訴　人　臺灣新竹地方法院檢察署檢察官
　　被　　　告　戊○○
　　　　　　　　　　　　　33.
　　　　　　　　甲○○
　　　　　　　　　　　　　號
　　　　　　　　　　　　（現因另案在臺灣新竹監獄執行中）
上列被告因竊盜案件，經檢察官提起公訴（95年度偵字第5110、
5204號），本院依簡式審判程序判決如下：
    主  文
戊○○攜帶兇器竊盜，處有期徒刑捌月，扣案之工具箱壹個、尖
嘴鉗壹支、虎頭鉗壹支、斜口鉗貳支均沒收。又共同攜帶兇器竊
盜，未遂，處有期徒刑柒月，扣案之工具箱壹個、管鉗壹支、尖
嘴鉗壹支、虎頭鉗壹支、斜口鉗貳支均沒收。應執行有期徒刑壹
年貳月，扣案之工具箱壹個、管鉗壹支、尖嘴鉗壹支、虎頭鉗壹
支、斜口鉗貳支均沒收。
甲○○共同攜帶兇器竊盜，未遂，累犯，處有期徒刑捌月，扣案
之工具箱壹個、管鉗壹支、尖嘴鉗壹支、虎頭鉗壹支、斜口鉗貳
支均沒收。
    事  實
一、戊○○前於民國93年間，因竊盜案件，經本院於94年1月13
    日以93年度易字第694號判處有期徒刑8月、緩刑3年確定，
    現仍在緩刑期間。甲○○前於90年間，因違反毒品危害防制
    條例案件，經本院竹北簡易庭於90年6月24日以90年度竹北
    簡字第120號判處有期徒刑6月、諭知易科罰金折算標準確定
    ，並於91年9月13日易科罰金執行完畢。詎2人均仍不知悔改
    ，而為下列行為：
（一）戊○○意圖為自己不法之所有，於95年7月19日上午9時50
      分許，在新竹市○○路2號「榮鑫商業大樓」之頂樓，持
      用客觀上可供兇器使用之尖嘴鉗1支、虎頭鉗1支、斜口鉗
      2支等工具，剪斷中華電信股份有限公司（下稱中華電信
      公司）、威寶電信股份公司（下稱威寶公司）所有之銅質
      接地線外塑膠管，再抽取管內之銅質接地線，以此方式竊
      取該2公司配置該處之銅質接地線約10公尺，得手後，攜
      離現場，嗣變賣得款約新臺幣（下同）1千2百元，供己花
      用殆盡。
（二）戊○○另行起意，並與甲○○，基於意圖為自己不法所有
      之竊盜犯意聯絡，共同於95年7月20日上午10時10分許，
      攜帶客觀上可供兇器使用之管鉗1支、尖嘴鉗1支、虎頭鉗
      1支、斜口鉗2支，前往上開「榮鑫商業大樓」之頂樓，分
      由甲○○手提工具箱站在安全門旁負責把風，戊○○則持
      上開管鉗1支、尖嘴鉗1支、虎頭鉗1支、斜口鉗2支等工具
      ，剪斷中華電信公司、威寶公司所有之銅質接地線外塑膠
      管，正欲抽取該2公司配置該處之銅質接地線時，旋遭該
      大樓保全人員林明安盤問，戊○○、甲○○即向林明安佯
      稱為電信公司基地台之工程人員，並交付甲○○之國民身
      分證正本以證實身分後，趁隙逃逸，致未得逞。
（三）嗣於95年9月1日下午5時許，為警持搜索票前往戊○○位
      於新竹市○區○○里○○路○段335巷15號之住處進行搜索
      ，當場查扣戊○○所有、供竊盜所用之工具箱1個、管鉗1
      支、尖嘴鉗1支、虎頭鉗1支、斜口鉗2支（起訴書誤載為
      管鉗、尖嘴鉗、虎頭鉗各1支），而查悉上情。
二、案經新竹縣警察局竹東分局、新竹市警察局第二分局報請臺
    灣新竹地方法院檢察署檢察官偵查起訴。
    理  由
甲、程序部分
    本件被告戊○○、甲○○所犯加重竊盜罪，係非死刑、無期
    徒刑、最輕本刑為3年以上有期徒刑之罪，被告於本院準備
    程序進行中，就被訴事實為有罪之陳述，經本院合議庭認合
    於刑事訴訟法第273條之1第1項之規定，裁定進行簡式審判
    程序。
乙、實體部分
一、訊據被告戊○○對於事實一（一）、（二）所載之犯罪事實
    ；被告甲○○對於事實一（二）所載之犯罪事實，均於本院
    準備程序、審理中自白認罪。並經證人林明安於警詢、偵訊
    中證述：被告2人於事實一（二）所載時地竊盜情節在卷可
    參，且經證人即中華電信公司工程師乙○○、丙○○及證人
    即威寶公司工程師丁○○於警詢、偵訊中分別證述：中華電
    信公司、威寶公司所有之銅質接地線遭竊等語在卷可證。復
    有失竊物品報價單、監視錄影資料翻拍畫面14幀、現場照片
    16幀附卷可稽。另有扣案之被告甲○○國民身分證正本1張
    及被告戊○○所有、供竊盜所用之工具箱1個、管鉗1支、尖
    嘴鉗1支、虎頭鉗1支、斜口鉗2支可資佐證。是認被告2人上
    開自白內容應與事實相符，從而，本件事證已臻明確，被告
    2人攜帶兇器竊盜犯行，均堪予認定，自應依法予以論罪科
    刑。
二、論罪科刑
（一）被告戊○○為事實一（一）行為時，攜帶尖嘴鉗1支、虎
      頭鉗1支、斜口鉗2支，客觀上足以對人之生命、身體安全
      構成威脅且具有危險性，應屬兇器，核犯刑法第321條第1
      項第3款之攜帶兇器竊盜罪。
（二）被告戊○○、甲○○為事實一（二）行為時，攜管鉗1支
      、尖嘴鉗1支、虎頭鉗1支、斜口鉗2支，客觀上足以對人
      之生命、身體安全構成威脅且具有危險性，應屬兇器，且
      因遭大樓保全人員林明安發覺，致未得手，核被告2人所
      為，均犯刑法第321條第2項、第1項第3款之攜帶兇器竊盜
      未遂罪。被告2人被告已著手於犯罪行為之實行而不遂，
      為未遂犯，應依刑法第25條第2項之規定，減輕其刑。又
      被告2人間，有犯意之聯絡及行為之分擔，為共同正犯。
（三）被告戊○○所犯上開攜帶兇器竊盜罪、攜帶兇器竊盜未遂
      罪，犯意各別，行為互殊，且犯罪構成要件不同，應予分
      論併罰。
（四）被告甲○○前於90年間，因違反毒品危害防制條例案件，
      經本院竹北簡易庭於90年6月24日以90年度竹北簡字第120
      號判處有期徒刑6月、諭知易科罰金折算標準確定，並於
      91年9月13日易科罰金執行完畢等情，有臺灣高等法院被
      告前案紀錄表、臺灣新竹地方法院檢察署刑案資料查註紀
      錄表附卷可佐，被告前受有期徒刑之執行完畢後，其於5
      年以內故意再犯本件有期徒刑以上之罪，為累犯，應依
      刑法第47條第1項之規定，加重其刑。且因其有上開刑之
      加重、減輕事由，依法先加重其刑再減輕其刑。
（五）爰審酌被告戊○○、甲○○均正值青年，竟思不勞而獲，
      持客觀足供兇器使用之工具，竊取中華電信公司、威寶公
      司所有之銅質接地線，被告戊○○先後竊取2次，被告甲
      ○○竊取1次，且因保全人員質疑盤問，致未得逞，併審
      及被害人遭受財產上損害程度，被告2人之行竊手段、方
      式，所生危害程度，暨被告2人犯後坦承犯行堪稱態度良
      好等一切情狀，各量處如主文所示之刑，並就被告戊○○
      部分，定其應執行之刑。
三、沒收部分
（一）扣案之工具箱1個、尖嘴鉗1支、虎頭鉗1支、斜口鉗2支均
      屬被告戊○○所有、供其為事實一（一）竊盜所用之物，
      業據被告戊○○於本院審理中供承無訛，依刑法第38條第
      1項第2款之規定，併予宣告沒收。
（二）扣案之工具箱1個、管鉗1支、尖嘴鉗1支、虎頭鉗1支、斜
      口鉗2支均屬被告戊○○所有、供其為事實一（二）竊盜
      所用之物，業據被告戊○○於本院審理中供承無訛，雖被
      告甲○○以不知工具箱內容物為辯，惟因上開扣案物核屬
      共犯所有、供為事實一（二）竊盜所用之物，此為被告甲
      ○○所不否認，均依刑法第38條第1項第2款之規定，併予
      宣告沒收。
（三）另扣案之甲○○身分證1張，雖屬被告甲○○所有，惟非
      供犯罪所用之物，自不併予宣告沒收，併此敘明。
四、據上論斷，應依刑事訴訟法第273條之1第1項、第299條第1
    項前段，刑法第28條、第321條第2項、第1項第3款、第321
    條第1項第3款、第25條第2項、第51條第5款、第47條第1項
    、第38條第1項第2款，判決如主文。
本案經檢察官張凱絜到庭執行職務。
 中　　華　　民　　國　　96　　年　　1　　月　　9　　日
                 刑事第一庭法　  官  黃美文
以上正本證明與原本無異。
如不服本判決應於收受本判決後十日內向本院提出上訴書狀，其
未敘述上訴理由者，並得於提起上訴後十日內向本院補提理由書
狀( 均須按他造當事人之人數附繕本 )「切勿逕送上級法院」。
 中　　華　　民　　國　　96　　年　　1　　月　　9　　日
                           書 記 官  陳怡芳
附錄本案論罪科刑所適用法條全文：
刑法第321條：
犯竊盜罪而有左列情形之一者，處6月以上、5年以下有期徒刑：
一、於夜間侵入住宅或有人居住之建築物、船艦或隱匿其內而犯
     之者。
二、毀越門扇、牆垣或其他安全設備而犯之者。
三、攜帶兇器而犯之者。
四、結夥三人以上而犯之者。
五、乘火災、水災或其他災害之際而犯之者。
六、在車站或埠頭而犯之者。
前項之未遂犯罰之。
